【裁判字號】    97,上易,535
【裁判日期】    971104
【裁判案由】    竊盜
【裁判全文】
臺灣高等法院臺中分院刑事判決         97年度上易字第535號
上  訴  人  臺灣臺中地方法院檢察署檢察官
被      告  甲○○
選任辯護人  何志揚  律師
上列上訴人因竊盜案件，不服臺灣臺中地方法院96年度易字第56
24號，中華民國97年4 月15日第一審判決（起訴案號：臺灣臺中
地方法院檢察署96年度偵字第5169號），提起上訴，本院判決如
下：
    主  文
原判決撤銷。
甲○○竊盜，處有期徒刑拾月，減為有期徒刑伍月，如易科罰金
，以新臺幣壹仟元折算壹日。
    事  實
一、被告甲○○意圖為自己不法之所有，基於竊取他人財物之犯
    意，於民國（下同）95年11月10日下午1時許，自稱為巨裕
    建設公司之員工，以該住處三樓之浴室有防漏工程待修為由
    ，鬆懈甫搬新家之楊凱甯之防備，而允准其進入楊凱甯位於
    台中市○○路9巷33號之屋內。甲○○進入屋內後，先至該
    屋三樓之浴室修補防水設備，藉口施工要用美工刀將地板板
    面挖開吹乾而借用吹風機烘吹，同時佯稱隔壁住戶亦有防水
    工程待修，需來來去去整修，而交待於其離開至隔壁修理時
    之空檔，請楊凱甯之子丙○○幫忙持吹風機代為烘吹地板至
    乾以便繼續施作，並於多次進出間，鬆懈楊凱甯及丙○○之
    注意，俟楊凱甯在一樓吃午餐及丙○○下樓服藥均未予注意
    之空檔，進入楊凱甯位在該屋二樓主臥室，竊得該房間化妝
    台抽屜內之金戒指7只、金項鍊12條、水晶鑽錶2支（合計約
    值新台幣三十八萬元），得手後，趁隙稱要去隔壁房屋施工
    會再折返修補，迅即騎乘機車離去。
二、案經臺中市警察分局第三分局報請臺灣臺中地方法院檢察署
    檢察官偵查起訴。
    理  由
壹、證據能力
    按被告以外之人（包括證人、鑑定人、告訴人、被害人及共
    同被告等）於審判外之陳述雖不符刑事訴訟法第159條之1至
    之4等4條之規定，而經當事人於審判程序同意作為證據，法
    院審酌該言詞陳述或書面陳述作成時之情況，認為適當者，
    亦得為證據；當事人、代理人或辯護人於法院調查證據時，
    知有刑事訴訟法第159條第1項不得為證據之情形，而未於言
    詞辯論終結前聲明異議者，視為有前項之同意，同法第159
    條之5定有明文。本件證人劉瑞明、陳道錫等人分別於警詢
    時所為陳述，證人乙○○、丙○○、壬○○等人分別於警詢
    及偵查中所為陳述，以及本案以下所引用之書面證據，固屬
    被告以外之人於審判外之陳述，惟上開證據業經本院準備程
    序及審理時予以提示並告以要旨，且各經檢察官、被告及辯
    護人表示意見。當事人已知上述證據乃傳聞證據，且迄言詞
    辯論終結前，均未主張有刑事訴訟法第159條第1項不得為證
    據之情形，是應認已同意作為證據，且經本院審酌後，無取
    得證據違法、欠缺供述之任意性或證據證明力顯然偏低等不
    適當之情形，認均有證據能力，合先敘明。
貳、實體部分
一、訊據被告甲○○矢口否認有何竊盜犯行，辯稱：被害人所稱
    竊盜之時間，其被公司派遣在臺中市○○路之龍捲風工地施
    工，有不在場證明云云。經查：
（一）證人乙○○、丙○○自警偵訊及法院審理中一再指認被告
      確為本案竊盜犯罪行為人，茲列述之：
 （1）證人即告訴人乙○○於原審審理時具結證稱：「（檢察官
      問：那個人假藉到你家中施工者，那個人有無在庭上？『
      請當庭指認』）有的，就是庭上這位被告，因為他連續來
      了很多趟。」（見原審卷第53頁）等語；於本院審理時具
      結證稱：「（檢察官問：當時該男子是否為在庭之這位被
      告『請求指認被告甲○○』？）是的，確實是他。（檢察
      官問：當時你有跟該男子面對面嗎？）有的，好多次。」
      （見本院卷第49頁反面-53頁）等語；另證人即告訴人之
      子丙○○於原審審理時證稱：「（檢察官問：那天進入你
      們家屋內之人，有無在今日庭上？）『請指認』有的，就
      是他，就是庭上被告。（檢察官問：如何確定？）他的長
      相跟那天到我家的長得一模一樣。（檢察官問：被告進入
      你們家屋內，與你們在一起多久？）二、三十分鐘，他一
      直來來去去。」（見原審卷第59、60頁）等語；於本院審
      理時復證稱：「（檢察官問：當時該男子是否為在庭之這
      位被告『請求指認被告甲○○』？）是的，確實是他，當
      時我一直有與他互動，所以我確定是他。（檢察官問：當
      時你有跟該男子面對面嗎？）有的，好多次。（檢察官問
      ：當天你跟該男子碰面多久？）他在場時都有看到他。」
      等語（見本院卷第48頁反面）。上開證人均曾與被告面對
      面及對話照會多次，對於被告之五官、長相、身型、膚色
      等特徵當有深刻記憶而得以辨識是否同一人。
 （2）本院調查而傳訊與被告外觀相似、同被公司派遣至臺中市
      ○○路之龍捲風工地施工之證人癸○○到庭，命其與被告
      甲○○站在一起供證人乙○○、丙○○指認，證人乙○○
      證稱：「（"審判長請被告甲○○與證人癸○○站在一起"
      審判長問：他們外觀臉型相似，妳是否能確認當天去妳住
      宅是哪一位？）我很清楚是被告，因為他進來很多次。我
      不是很大年紀會看不清楚。孩子也正確無誤指認是同一個
      人。（審判長問：體型及外觀很像為何不會誤認？）他上
      樓很多次，我要帶他下去，他說現場施作那個還沒乾，叫
      我用吹風機。我就覺得奇怪，我發現他眼神在盯著我。他
      一直在注意我，我覺得怪怪的。我發現時一直看他的眼神
      及鼻樑，所以我最記得。孩子也指認是他。我住宅失竊當
      天，沒有看到證人癸○○在我住宅出入，"審判長請錄事
      協助針對被告甲○○及證人癸○○外觀拍照存證"，（審
      判長問：被告甲○○身高及體重為何？）身高174公分左
      右。體重最近沒有量，之前大概是90幾公斤。（審判長問
      ：證人癸○○身高及體重為何？）身高177公分，體重是
      85、86公斤左右。」等語（見本院卷第173-184頁）等語
      ；證人丙○○證稱：「（審判長問：這在庭二位有誰於案
      發時間出現在你家？）是他（仍指認被告甲○○）於案發
      當日有到家中。（審判長問：他們二位體型很像，如何指
      認是被告甲○○？）我當日見過他很多次、與他交談很多
      次。」（見本院卷第209頁）等語。而證人乙○○、丙○○於警詢之初就行竊歹徒特徵證述部分，證人乙○○證稱
      歹徒身高162公分、略胖、膚色黑、西裝頭、著短袖棕色T
      恤、背部有金海岸休閑釣蝦場字樣、灰色休閑褲等，而證
      人丙○○稱被告係穿一件白色上衣、背有印有金海岸釣蝦
      場之字、灰色短褲、帶大黑框眼鏡、體型高胖、留短頭髮
      等，證人二人僅就被告本人身高或所著上衣顏色之證述略
      有不符外，餘大部分指述並無歧異；但以肉眼觀測他人之
      身高，或因觀測者所站位置高低、或因有無觀測經驗等，
      常有誤差之可能，為一般人所認識之事；被告於本院供稱
      其本人身高為174公分、體重是90幾公斤（比對上開證人
      癸○○稱身高為177公分、體重是85、86公斤，見本院卷
      第173頁背面），參酌證人壬○○為被告受雇公司之小老
      闆，共事十餘年，對被告身材之描述為：被告與外包師傅
      癸○○身材相似，臉都胖胖的，一個160幾、一個170幾等
      語（見原審卷第49頁背面），對於被告身高之陳述亦有不
      符等節觀之，尚難因告訴人對於被告身高之描述稍有不符
      ，遽認其所有指述均屬不實。
 （3）又證人乙○○、丙○○自警詢之初即明確指認被告甲○○
      確實為案發當天至其家中佯稱修補、實為行竊之人，有指
      認被告犯嫌之照片資料在卷可稽（見警卷第33-3 7頁），
      且證人彼此間就案發時被告先佯稱係建設公司派來施工者
      、有戴沒度數之四方眼鏡、因為施工時眼鏡就放地上、為
      施工地板而借用美工刀及吹風機、曾喚丙○○持吹風機吹
      乾地板面、稱隔壁也要施工而來來去去之次數、丙○○下
      樓服藥後上三樓時未見被告只見鞋放在二樓要上三樓之梯
      間、丙○○上三樓見吹風機打開放在地上烘吹、見被告從
      其母二樓房間門口慢慢走回三樓、見乙○○再上三樓即匆
      忙下樓藉口離去、被告下樓時有聽到金屬碰撞的聲音等細
      節（見警卷第12-1 5頁、第20-22頁、偵卷第26-27頁、原
      審卷第51-53頁及第58-60頁），核屬大致相符，證人即告
      訴人楊凱甯於本院仍證稱「有一個他自稱是巨裕建設的工
      人來幫我做工程維修。因為當時交屋時，我們有四項要維
      修，其中三項最重要的都維修好了，唯獨一項最輕微的（
      尚未維修）。我也忘了，因為他們好幾個月都沒來。剛好
      我接小孩回來，他提醒我三樓浴室還有一個膠條破掉打矽
      利康沒維修。有跟巨裕建設反應過也有記錄，唯獨這一項
      一直沒有來修。我有追問建設公司為何這一項不維修，他
      說工作有承包下去，該做的人應該要去做了。今天小偷有
      辦法說那麼準是巨裕建設的，我也毫無懷疑。以前有過這
      樣的經驗，他們的工程人員自己就過來。我們社區有分A
      、B 、C三區，我屬於B區，很多人都在C區維修。所以工
      地主任不一定每一個跟你說這個誰要來維修，他們工程人
      員自己就進來做。所以我就不疑有他，他說A區的也有，
      我就開門讓他進去做。他進去也知道在三樓，如果一個陌
      生賊，他知道我工程在三樓嗎？他說的內容都正確，也知
      道我在三樓有矽利康要打。如果隨便一個陌生人講不對塘
      塞一個裡由，我不會讓他進來。所以這個人藉故上上下下
      來了四趟，後來狀況百出的時候我也沒有注意到。」等語
      ，亦核與原審所證情節（見原審卷第51-53頁）一致，以
      案發時告訴人為家庭主婦及證人丙○○為國小六年級之學
      生，生活單純，當不致有所串證或誤認之虞；矧證人乙○○、丙○○與被告甲○○間並無嫌隙，證人乙○○亦知具
      結後偽證之刑責（證人丙○○係未滿16歲之人依法無庸具
      結），猶於審理時一再直視辨識被告、指認被告甲○○之
      身高、長相、體型、聲音等徵表確為本案案發時竊盜犯罪
      行為人，堪信證人等所述情節為真。
（二）被告甲○○雖辯稱其在案發當日並未至告訴人住家，而係
      在臺中市○○路之龍捲風工地云云，但於警詢之初供稱當
      時小老闆壬○○整天與伊在一起，即於早上八時到工地，
      直到下午十八時左右離開，他（指壬○○）中途也都沒有
      離開過，當天就只有我們兩個人云云（見警卷第6-7頁）
      ，於偵查中改稱壬○○從當天早上八時到下午三時就一直
      跟我待在英才路工地，陪伊工作，當天就只有我們兩個人
      云云（見偵卷第18頁），然查：
 （1）被告之老闆即證人陳道錫於警詢時證述案發當日早上有派
      遣被告到龍卷風工地施工，但並沒有跟被告去該工地，當
      天也未派被告前往告訴人住處施工，至交屋前該公司祇派
      被告一人前往告訴人住處施工，該工程已結束了等語。於
      原審審理時具結證稱：「（檢察官問：當天有無看過被告
      ？）我當天沒有去工地，沒有與被告在當天前往龍捲風工
      地，好像當天上、下午被告都有與我聯絡，但不確定。」
      等語（見原審卷第43頁）；以上證人陳道錫證述案發當日
      早上有派遣被告到龍卷風工地施工，並沒有跟被告去該工
      地，但交屋前該公司祇派被告一人前往告訴人住處施工，
      該工程已結束了等情，前後所證一致，堪以採信。
 （2）證人壬○○於警詢證稱：案發當天伊有與被告一同前往臺
      中市○○路龍捲風工地施工，約在上午八時三十分許與被
      告在工地會合，大約於十三時離開，有沒有再回去已沒有
      印象，當天只有伊與被告前往該工地，告訴人房屋交屋前
      均是派由被告一人前往施工等語（見警卷第31頁）；於偵
      查中證稱：案發當天早上伊有在臺中市○○路龍捲風工地
      看到被告，伊在早上十一時就離開工地，十一時以後就沒
      有再回去該工地等語（見偵卷第27頁），前後所證其離開
      之時間究為當日十三時或十一時，前後已有所齟齬，嗣經
      檢察官詢問被告為何在警詢筆錄說案發當天與壬○○一整
      天都在一起在龍捲風工地？被告旋改稱我們（指被告與壬○○）只有早上在一起而已等語（見偵卷第27頁），被告
      前後所供迥異，益徵所辯不實。且參酌上述情節觀之，證
      人壬○○於案發當天縱有陪同被告在龍捲風工地施作，只
      有早上有在一起，過午之後被告是否仍一直留在龍捲風工
      地現場工作，即無證人可資證明。
 （3）復以，證人壬○○於原審審理時具結證稱：「（辯護人問
      ：你說那天有與被告到龍捲風工地，你何時離開？有無與
      被告一起離開？）我沒有跟被告一起離開。我什麼時候離
      開我不記得，因為我會陪師傅吃飯，按照正常來講的話，
      不確定。（辯護人問：案發當天你有無以手機與被告聯絡
      過？你行動電話？）0000000000號，我正常都會以手機與
      被告聯絡。（辯護人問：大概以手機聯絡何事？）你在哪
      一棟、做什麼地方，工地主任交代那一邊要先收。案發當
      天與被告一起時間多久，忘記了，被告當天穿著衣物也忘
      記了，公司內有一個與被告身材、面貌相似的外包師傅（
      指癸○○），臉都是胖胖的，一個身高一百六十幾，一個
      一百七十幾，我公司只有被告一個人去過告訴人房屋作鋁
      窗跟浴室防水工程，被告是外省人，但常講國語」等語（
      見原審卷第46-49頁）；證人壬○○復於本院審理時具結
      證稱：「（法官問：95年11月10日當日在龍捲風工地，施
      作的工人有無任何資料可以查悉？）沒有資料。癸○○沒
      有去過告訴人家台中市○○路的工地。」（見本院卷第
      127頁）、「（檢察官問：95年11月10日上午是否曾經跟
      被告在一起？）在一起。（檢察官問：什麼原因在一起？
      ）我們上班會先集合一起到工地去，分配工作以後就會分
      開了。（檢察官問：你是否記得當天上午在一起的時間是
      何時？）我們正常公司上班都是八點到八點半。（檢察官
      問：你們在一起的時間是否是八點到八點半？）會一起集
      合到工地去，安排工作大概都九點多。（檢察官問：是否
      當天上午就這一次集合動作？）對，正常是這樣子。（檢
      察官問：你當天下午有無和被告在一起？）沒有。（檢察
      官問：當天下午被告有無跟你聯絡？）有。（檢察官問：
      為何是聯絡？）他會詢問我哪邊要施作，或者我跟他聯絡
      說工地主任說哪邊要先交屋，哪邊要先施作。我們的電話
      聯絡都是這樣。（檢察官問：你在檢察官偵查中所作供述
      是否實在？）因為時間點的關係，所以我那個點記不清楚
      。這個案件發生以後到傳訊我做筆錄，對我來說我認為是
      清白的，所以我不會很記得這個時間點。因為太久了，隔
      好幾個月才傳喚我去作筆錄。（檢察官問：除時間點外，
      其他內容是否都對？）都對。之前說公司裡面有一個跟被
      告甲○○身材很像的，就是今天到庭的癸○○，沒有派到
      過被害人家，因為我們工地都是責任分工的，每一區每一
      區由每個人負責任的。」（見本院卷第169頁反面至173頁
      ）等語，綜上各情，並無根據足以認定被告甲○○於案發
      當日起訴之犯罪時間仍在龍捲風工地，而有不在案發現場
      之證明，證人陳道錫及壬○○於警詢時所證，均不足採為
      有利被告之認定。
（三）被告辯護人辯以案發時被告確有不在場證明云云。然證人
      壬○○及陳道錫均無從證明被告於起訴書所載犯罪時間不
      在案發現場，已如前述，而查：被告所有0000000000號行
      動電路通聯調閱查詢單顯示：95年11月10日上午10時39分
      47 秒被告曾打電話予壬○○，通話時間17秒，基地台位
      於台中市○區○○路130之4號樓頂，同日上午12時16分08
      秒撥打0000000000號電話，通話時間77秒，基地台同上，
      同日上午12時20分15秒收到簡訊一則，基地台同上，同日
      上午12時40分19秒撥打電話予壬○○，通話時間16秒，基
      地台同上，同日下午1時54分41秒接收陳道錫之電話，通
      話時間21秒，基地台同上，一直到當日下午5時53分3秒始
      有通話紀錄，基地台位置在台中市○區○○路2段66號8樓
      頂，次日早上從上午10時15分39秒至11時51分50秒基地台
      位置均在上開英才路130之4號樓頂等節（見臺灣臺中地方
      法院檢察署96年度核退字第446號卷第5-6頁），原審據此
      認被告不可能在案發現場出入達二十至三十分鐘之主要證
      據，因而諭知被告無罪，惟參酌告訴人及證人丙○○之證
      述被告犯案約三十分鐘及檢察官起訴之犯罪事實載述，被
      告犯罪時間約於95年11月10日13時許至13時30分間，是就
      被告於當日12時40分19秒撥打電話予壬○○後，至同日下
      午1時54分41秒顯示被告接收陳道錫之電話通話止，該二
      通轉接電話之通聯基地台載為臺中市○○路130之4號樓頂
      （見臺灣臺中地方法院檢察署96年度核退字第446號卷第6
      頁），則其間相隔粗估約有74分鐘（即下午1時54分41秒
      扣掉12時40分19秒，約74分鐘），該段時間內被告有無可
      能往返龍捲風工地及告訴人房屋兩地間作案，為本案究明
      之重點。經查：
 （1）臺中市○○路130號與臺中市○區○○路9巷33號2處相距
      約4點46 5公里，經以網路電子地圖（U rM ap ）查詢路
      線行經：英才路→大雅路→公園路→自由路→建成路→樂
      業路→育英路→東英二街→東光園路→東福路，復以時速
      50公里之之交通工具行駛約費時20分鐘，有臺中市警察局
      第三分局96年12月24日中分三偵字第09600343 05函附卷
      可憑（見原審卷第28-29頁）。則該函係以龍捲風工地及
      案發地之告訴人房屋為二基礎點（下稱二基礎點）為答覆
      ，先予確定之。
 （2）又被告於當日下午1時如在臺中市○區○○路9巷33號告訴
      人房屋，該處之最近基地台位置為臺中市○區○○○路
      224 號4樓頂，而被告施工之臺中市○○路130號龍捲風大
      樓可涵蓋之基地台為：臺中市○區○○路130之4樓頂，
      距離東光園路224號4樓頂基地台3620公尺臺中市○區○○路581號12樓頂，距離東光園路224號4樓基地台3900公
      尺臺中市○區○○路657號樓頂，距離東光園路224號4
      樓頂基地台4030公尺，此有東信電訊97年1月7日東信網（
      96）字第0325號函附卷可憑（見原審卷第76頁）。此之基
      地台距離依序為3620公尺、3900公尺、4030公尺，均較上
      開（1）所載二基礎點相距約4點465公里（即4465公尺）
      為短，衡情如被告持其行動電話之通訊處，只要進入其施
      工之臺中市○○路130號龍捲風大樓可涵蓋之、、或
      等基地台電波射程範圍內，距離告訴人房屋之最近基地
      台（即位置為臺中市○區○○○路224號4樓頂）將因各基
      地台電波涵蓋範圍達方圓350公尺至450公尺（詳如後述）
      ，使之縮短間距，將更少於上述之3620公尺、3900公尺、
      4030公尺之距，則以時速50公里之交通工具行駛上開二基
      礎點，所費時間當較20分鐘更短，亦堪認定。
 （3）證人即臺灣大哥大股份有限公司RF工程師庚○○於本院審
      理時具結證稱：「我現在臺灣大哥大股份有限公司人員，
      進入公司任ＲＦ工程師，負責行動2Ｇ或3Ｇ無線電話的業
      務，主要是作改善客戶電話通訊品質的工作。」等語，證
      人己○○證稱「我現在臺灣大哥大股份有限公司人員，進
      入公司任ＲＦ工程師，負責行動2Ｇ或3Ｇ無線電話的業務
      ，者要是作改善客戶電話通訊品質的工作。」等語，其二
      人證述如下「（審判長問：就貴公司97.01.07東信網96字
      第0325號函覆事項：依該函說明二(一)：離台中市○區○○
      路9巷33號最近基地台址於：台中市○區○○○路224 號4
      樓頂。說明二(二)：可涵蓋台中市○○路130號龍捲風大樓
      之基地台如下：1、台中市○區○○路130-4後樓頂，距離
      台中市○區○○○路224號4樓頂基地台3620公尺。2、台
      中市○區○○路581號12樓頂，距離台中市○區○○○路
      224號4樓頂基地台3900公尺。3、台中市○區○○路657號
      樓頂，距離台中市○區○○○路224號4樓頂基地台4030公
      尺。可涵蓋台中市○○路130號龍捲風大樓之基地台如說
      明二(二)有三，此三基地台距離台中市○區○○○路224號4
      樓頂基地台之距離分別為3620公尺、3900公尺、40 30公
      尺是如何計算得知？並提示96年度易字第5624號卷第76頁
      ）證人庚○○答：這個距離是以我們公司有一套軟體用Ｇ
      ＰＳ的功能來計算的。證人己○○答：所謂的ＧＰＳ是會
      把各基地台所在的位置標出經緯度來，有各基地台的經緯
      度就可以用該軟體來算出兩個基地台直線的距離。（審判
      長問：又前者基地台，指台中市○區○○○路224號4樓頂
      ，及後三者基地台"指台中市○區○○路130-4後樓頂、台
      中市○區○○路581號12樓頂、台中市○區○○路657號樓
      頂"之電波涵蓋接收範圍各為方圓距離多遠？）證人己○○答：我是負責第一個台中市○區○○○路224號4樓頂基
      地台。台中市○區○○○路224號4樓頂之電波可涵蓋之距
      離為方圓：約450公尺，各基地台的涵蓋範圍並不一定一
      樣，因為這與該基地台的高度、周遭基地台的密度有關而
      有不同。證人庚○○答：台中市○區○○路130-4後樓頂
      之電波可涵蓋之距離為方圓：約350公尺。台中市○區○○路581號12樓頂之電波可涵蓋之距離為方圓：大約400公
      尺。台中市○區○○路657號樓頂之電波可涵蓋之距離為
      方圓：大約350公尺。証人己○○復答：我們公司的上開
      函復是依照法院的函詢所回答的，這個距離答案3620公尺
      ，是固定的，基地台所在的建築物是不會移動，3620公尺
      是二個基地台"指台中市○區○○○路224號4樓頂、台中
      市○區○○路130-4後樓頂基地台"的距離。（法官問：就
      臺灣臺中地方法院檢察署96核退字第446號卷第5、6頁通
      聯調閱查詢單，0000-00 0000號行動電話的通話基地台是
      否就是如查詢單上所示一樣？）證人庚○○答：就該查詢
      單所載的基地台是以調閱號碼當時通話所查的的基地台之
      地址，這個查詢單所載的基地台，只是記載當時那隻電話
      最初通話不管是接話或是發話的基地台，如果通話中有在
      移動中，有經過其他的基地台，這其他基地台的地址是不
      會出現在查詢單上的。（審判長問：持行動電話對話但移
      動中，其他的基地台沒有標示，為何如此？）證人庚○○
      答：要事先開啟這個行動電話門號的追蹤的功能，才能查
      出該通電話移動中所有連結的基地台。（受命法官問：行
      動電話是否一定要有通話才會計算秒數，電話沒有接通對
      話是否也會有秒數？）證人庚○○答：這點我們沒有辦法
      確定，只有接通或對方有接，才會計算秒數，這點我們不
      是很肯定，對方的手機已經在響了、有聽到振鈴聲，只是
      代表有接通這通電話，也有可能會計算秒數，但是不會計
      算費用的，因此在查詢單上是會有出現秒數，但不敢確定
      是否有通話，因這部分不是我的業務範圍。（辯護人問：
      剛才所提示地院函詢後所示的直線距離，正常的車速、市
      區限速約40-50公里，從台中市○區○○路130-4後樓頂基
      地台到台中市○區○○○路224號4樓頂基地台要多久的時
      間？）證人庚○○答：我沒有辦法回答，工程師在沒有固
      定的在跑這些基地台。（辯護人問：台中市○○○道頂基
      地台周遭基地台的密度？）証人己○○答：在交界的地方
      基地台電波有可能會有重複覆蓋的可能，如此才不會斷話
      。基地台的設置位址是針對客戶的需求而去設立的。（辯
      護人問：如通聯調閱查詢單所示，移動中的基地台不會顯
      示其他的基地台的位址，受話、發話的位置是否在第一時
      間就會連結到你們公司的基地台？）證人庚○○答：是會
      連結到發話或接話第一時間所連結到的基地台。」等語（
      見本院卷第220頁反面至221頁）。
 （4）觀諸上情，被告所有0000000000號行動電路通聯調閱查詢
      單顯示：95年11月10日上午12時40分19秒撥打電話予壬○○ (通話時間16秒)，及同日下午1時54分41秒接收陳道錫
      之電話 (通話時間21秒)，基地台位置均在臺中市○○路
      130 之4號樓頂，如據以認定被告通訊時確實位在龍捲風
      工地施工，且前一通確有與證人壬○○通話，後一通確有
      與證人陳道錫通話，即採對被告最有利之認定為基礎，但
      參酌告訴人及證人丙○○均證述被告犯案約30分鐘，及被
      告往返兩地犯案所騎機車時間每趟費時約20分鐘、來回兩
      趟約40分鐘，加計作案時間合約70分鐘，以此比對檢察官
      起訴之犯罪時間，被告於當日12時40分19秒在工地撥打電
      話予壬○○後，至同日下午1時54分41秒顯示被告在工地
      接收陳道錫之電話通話止，其間已無任何通話紀錄，然該
      二通電話通訊間相隔粗估約有74分鐘（即下午1時54分41
      秒扣掉12時40分19秒，約74分鐘），該段時間內被告當有
      充裕時間往返龍捲風工地及告訴人房屋兩地作案，是被告
      所有0000000000號行動電路通聯調閱查詢單記錄之證據，
      不足證明被告有不在場之證明，亦不足採為有利被告之依
      據。原審判決就此所認尚有所誤解，附此指明。
（四）另告訴人於偵查中指稱失竊報案時有請刑事鑑識小組前去
      現場採證，但鑑識小組謂可以採指紋、腳印不能採，故有
      採集盒上指紋，且亦稱被告有在腰間放一雙手套，可見被
      告作案時有戴手套等語，然檢察官於偵查中函詢臺中市警
      察局第三分局，經該局覆以現場勘察報告「... 柒、現場
      跡證採取暨處理情形--現場經採集大門、臥室及歹徒碰觸
      過之浴室門框等處，未採獲相關跡證可資比對... 」等情
      （見偵卷第43頁），嗣經本院函查亦覆以「... 二、於95
      年11月10日下午1時許發生在本轄東區○○路9巷33號之竊
      盜案，經本分局鑑識小組前往現場勘查，並未採集到嫌疑
      人赤腳腳印」等情（見本院卷第135頁），惟以被告進入
      告訴人家中整修時究係赤腳行走，或有換穿室內鞋，尚有
      不明，且證人即告訴人乙○○、丙○○均證述被告有在腰
      間放一雙手套，是以如未採得相關跡證可資比對，亦不足
      遽為被告有利之認定。
（五）又本案被告並無典當之紀錄，固經原審查有臺中市警察局
      第一分局96年5月7日中分一偵字第0960014541號函、臺中
      市警察局第二分局96年5月25日中分二警偵字第096001351
      9號函、臺中市警察局第三分局96年5月11日中分三偵字第
      096001174 6號函、臺中市警察局第四分局96 年5月30日
      中分四偵字第0960014141號函、96年5月10日中分五偵字
      第0960015080號函、臺中縣警察局東勢分局96年5月9日中
      縣東警字第09 60003969號函、臺中縣警察局大甲分局96
      年5月10日中縣甲警偵字第0960007069號函、臺中縣警察
      局豐原分局96年5月7日中縣豐警偵字第0960025929號函、
      臺中縣警察局和平分局96年5月7日中縣和警偵字第096000
      3533函、臺中縣警察局霧峰分局96年5月7日中縣霧警偵字
      第09600010350號函、臺中縣警察局清水分局96 年5月中
      縣清警偵字第096 0027910號函、臺中縣警察局烏日分局
      96年5月8日中縣烏警偵字第0960017141函各1紙附卷可憑
      ，被告所有帳戶之存提款資料亦屬正常，於95年11 月10
      日之後並無大筆金錢存入之情形，有臺灣郵政股份有限公
      司96年5月23日儲字第0960712322號函附之交易明細資料
      、台中商業銀行96年5月22日中業管字第09607006284 函
      附之交易明細資料各1份在卷可憑，然以行竊者未必迅即
      銷贓、銷贓管道亦非僅有典當一途，及贓款亦非定會存入
      本人金融機構，自不得以查無被告典當及大筆資金存入金
      融機構等節，反證被告即無本件竊盜犯行。至被告辯護人
      以告訴人於失竊後2個月才前往警局報案，顯違常情，及
      失竊物品或無規格憑證可資證明其價值云云，然以告訴人
      證稱因失竊之初猶向購屋之建設公司查詢相當時日始知被
      告姓名，其未能即時報案，尚符情理。又被告雖有於96年
      10 月4日前往臺灣臺中地方法院檢察署參加測謊鑑定，但
      因施測圖譜反應結果為無法鑑判，改訂於同年月25日上午
      9時施測，被告因有感冒症狀而未進行測試（見偵卷第95
      -121頁），有鑑定書一件在卷可憑，被告實際未進行測謊
      ，自不能引用為被告無罪之依據，原審遽以被告有前往施
      測即為被告有利之認定，亦嫌率斷，然此鑑測資料既有不
      足，自無從採為有利或不利被告之認定，附此指明。
（六）又告訴人失竊物品據其於報案時供述為：18K金戒子7枚、
      18K金金項鍊12條、水晶鑽手錶2支，價值約39萬元等語（
      見警卷第5頁），被告辯護人稱無規格憑證可資證明其價
      值，然有97年5月23日臺灣高等法院臺中分院檢察署檢察
      官蒞庭聲請調查證據書附件照片並附圖片說明11張、鑑定
      保證書2份、告訴人庭呈之失竊珠寶保證書影本資料（見
      本院卷第78-89頁、第128-129頁）附卷可佐，衡以一般人
      買受珠寶係供己佩帶，如非有意再饋贈或轉售他人，而未
      留存保證書或價值證明，事所恆有；且證人即告訴人乙○○與被告間並無嫌隙，其亦知具結後偽證之刑責，猶於審
      理時一再指認被告確有本案竊盜犯行，且查告訴人指述被
      告行竊之珠寶品項前後一致（見警卷第5頁、本院卷第80-
      89頁），佐以證人辛○○、丁○○之證詞（見本院卷第
      168-170頁），益徵告訴人之指述非虛，自不得以告訴人
      未能提出失竊珠寶之所有憑證或價值證明，遽謂告訴人並
      未遭竊。此外，並有本院拍攝證人癸○○與被告全身、半
      身及側面之照片等附卷可稽。綜上所述，被告甲○○上開
      所辯，均屬事後飾卸之詞，不足採信。本案事證明確，被
      告竊盜犯行洵堪認定，應予依法論罪科刑。
二、核被告甲○○所為，係犯刑法第320條第1項之竊盜罪。原審
    採憑被告之辯解，諭知被告無罪之判決，認事用法俱有違誤
    ，檢察官執此上訴意旨略以：(一)案發當時之上午10時39分到
    13時54分，之間相隔3小時15分許，被告所持有之手機並無
    任何通話紀錄，衡諸案發地點到被告所辯稱的施工地點相隔
    僅有20分鐘之車程，被告並非不能利用前開期間犯案，且案
    發過程中，被告與告訴人及證人丙○○彼此有超過20 分鐘
    的互動關係，記憶深刻，斷無錯認之可能，顯見本件竊盜犯
    行，確係被告所為；(二)另原審雖認被告所使用之手機，在告
    訴人所稱之案發後，有21秒之通聯紀錄，並且當時受話的地
    點係在臺中市○○路上，然前開僅20餘秒的短暫通聯，亦有
    可能為將通話轉入語音信箱的紀錄，非絕對足資證明被告當
    時人所在之位置（手機與人可能分離），況乎，被告所辯稱
    當時與證人壬○○在一起之情，於偵訊時業經證人壬○○否
    認，並證稱僅在當日上午11時前，與被告同在臺中市○○路
    工地等語明確（見偵卷96年4月26日偵訊筆錄）。(三)又被告
    雖曾於偵查時經本署為測謊檢測，然第1次的結果為無法判
    定，嗣本署再次排定時間為測謊時，則因被告稱感冒而未再
    次檢測，自不能引用為被告無罪之依據，原審對於前開重要
    爭點，尚有未盡調查之能事等語，指摘原判決不當，非無所
    據，其上訴為有理由，應由本院將原判決撤銷改判。爰審酌
    被告甲○○前曾因槍砲彈藥刀械管制條例案件，經法院判處
    有期徒刑8月，緩刑3年，緩刑並未撤銷，有臺灣高等法院被
    告前案紀錄表附卷可參，本件謊稱施工而進入告訴人家中行
    竊，犯罪後矢口否認犯行，自始均矯飾卸責，顯不知悔悟，
    犯罪後之態度不佳等一切情狀，量處如主文第2項所示之刑
    ，以示儆懲。又中華民國96年罪犯減刑條例係於96年7月4日
    經總統以華總一義字第09600083761號令公布，並依該條例
    第16條之規定，自96年7月16日施行。本案被告甲○○前揭
    犯罪時間在96年4月24日以前，且其所犯之罪及量刑並無上
    開條例第3條所示不予減刑之情形，爰依該條例第2條第1項
    第3款、第7條規定，將宣告刑減為2分之1，並依同條例第9
    條諭知易科罰金之折算標準。
據上論斷，應依刑事訴訟法第369條第1項前段、第364條、第299
條第1項前段，刑法第320條第1項、第41條第1項，刑法施行法第
1條之1，中華民國96年罪犯減刑條例第2條第1項第3款、第7條、
第9條，判決如主文。
本案經檢察官戊○○到庭執行職務。
中    華    民    國    97    年    11    月    4    日
            刑事第七庭    審判長法  官  林  榮  龍
                                法  官  江  錫  麟
                                法  官  張  惠  立
上列正本證明與原本無異。
不得上訴。
                                書記官  陳  慈  傳
中    華    民    國    97    年    11    月    5    日
附錄：本案論罪科刑法條全文
中華民國刑法第320條
意圖為自己或第三人不法之所有，而竊取他人之動產者，為竊盜
罪，處 5 年以下有期徒刑、拘役或 5 百元以下罰金。
意圖為自己或第三人不法之利益，而竊佔他人之不動產者，依前
項之規定處斷。
前二項之未遂犯罰之。


司法院資訊處製作；財團法人民間司法改革基金會備份。
